# 求助陈版主，非同控非一揽子交易分部合并的疑问

提问人：liuweisheng 时间：2022-09-15 18:38:43
长投权益法增资至成本法，账面长投=权益法账面价值+新增投资公允价值，合并成本=权益法公允价值+新增投资公允价值，商誉=合并成本-被收购单位公允价值。
这里权益法公允价值和账面价值差是不是在合并层面进行调整，对方科目是什么。
谢谢版主解惑

回答人：chenyiwei
仅在合并报表层面调整。所计入的项目是合并报表中的投资收益（视同按公允价值处置了原持有的联营企业股权，即视同处置收益）。另外，如果原先权益法核算期间还有其他综合收益、资本公积确认的，则也参照处置联营企业股权时对这些项目的处理方法进行处理，即转入投资收益或者直接转入留存收益。